【裁判字號】    95,訴,1661
【裁判日期】    951229
【裁判案由】    給付借款
【裁判全文】
臺灣臺南地方法院民事判決              95年度訴字第1661號
原        告  台北富邦商業銀行股份有限公司
法 定代理 人  甲○○
訴 訟代理 人  丙○○
被        告  冠穎國際企業股份有限公司
                        號
兼法定代理人  丁○
                        號
被        告  乙○○
訴 訟代理 人  丁○
                        號
上列當事人間請求給付借款事件，經本院於民國95年12月20日言
詞辯論終結，判決如下：
    主      文
被告應連帶給付原告新臺幣參佰玖拾伍萬貳仟陸佰伍拾柒元，及
自民國九十五年二月十五日起至清償日止，按週年利率百分之五
計算之利息，暨自民國九十五年三月十六日起至清償日止，逾期
在六個月以內者，按上開利率百分之十，逾期超過六個月者，按
上開利率百分之二十計算之違約金。
訴訟費用由被告連帶負擔。
    事實及理由
一、本件原告起訴主張：被告冠穎國際企業股份有限公司（原法
    定代理人為被告乙○○，於民國94年10月17日變更為被告丁
    ○）於94年6月8日，邀同被告丁○、乙○○為連帶保證人，
    簽立借據及約定書，向原告借款新臺幣（下同）5,000, 000
    元，約定借款期間自94年6月15日起至97年6月14日止，約定
    自借日起, 以1個為1期, 依年金法按期平均攤還本息，並於
    每月15日攤還，約定第1年之利息，按週年利率百分之5固定
    計息， 第2年起按原告基準利率加碼週年利率百分之1.46計
    付，嗣並機動調整計息，並約定停止或遲延履行全部或一部
    債務本金，或任何一宗債務不依約付息時，即喪失期限利益
    ，全部債務視為到期，且如遲延還本付息時，除須按約定利
    率計付遲延利息外， 其逾期在6個月以內者，按上開利率之
    百分之10加計違約金； 逾期超過6個月者，則按上開利率之
    百分之20加計違約金。詎被告冠穎國際企業股份有限公司僅
    繳付本息至95年2月14日止，自95年3月15日該期起即未再繳
    納本息，依約已喪失期限利益，全部債務視為到期，現尚積
    欠原告3,952,657元及如主文第1項所示之利息與違約金未清
    償，迭經催討均置之不理，而被告丁○、乙○○為被告冠穎
    國際企業股份有限公司之連帶保證人，依法應負連帶給付責
    任，爰依消費借貸及連帶保證之法律關係，提起本件訴訟等
    語。並聲明：如主文所示。
二、被告到庭陳稱：被告冠穎國際企業股份有限公司確實積欠原
    告所請求金額之款項，且被告丁○、乙○○確為被告冠穎國
    際企業股份有限公司之連帶保證人，被告等人同意原告之請
    求，但目前無力清償等語。
三、得心證之理由：
（一）本件原告起訴主張之前揭事實，業據其提出股份有限公司
      變更登記事項表1份、放款帳卡明細查詢1份、 借據1紙及
      約定書1份為證（見本院卷第3頁至第10頁），核屬相符。
      被告於本院95年12月20日言詞辯論期日對原告主張之上揭
      事實復當庭自認（見本院卷第36頁、第37頁），自堪信原
      告之主張為真實。
（二）按借用人應於約定期限內，返還與借用物種類、品質、數
      量相同之物；遲延之債務，以支付金錢為標的者，債權人
      得請求依法定利率計算遲延利息，但約定利率較高者，仍
      從其約定利率；當事人得約定債務人於債務不履行時，應
      支付違約金， 民法第478條、第233條第1項、第250條第1
      項分別定有明文。次按稱保證者，謂當事人約定，一方於
      他方之債務人不履行債務時，由其代負履行責任之契約；
      保證債務，除契約另有訂定外，包含主債務之利息、違約
      金、損害賠償及其他從屬於主債務之負擔；連帶債務之債
      權人，得對於債務人中之一人或數人或其全體，同時或先
      後請求全部或一部之給付，連帶債務未全部履行前，全體
      債務人仍負連帶責任， 民法第739條、第740條、第273條
      分別定有明文。再按保證債務之所謂連帶，係指保證人與
      主債務人負同一債務，對於債權人各負全部給付之責任者
      而言，此就民法第272條第1項規定連帶債務之文義參照觀
      之甚明。 故連帶保證與普通保證不同，縱使無民法第746
      條所揭之情形， 亦不得主張同法第745條關於先訴抗辯之
      權利（最高法院45年台上字第1426號判例、88年度台上字
      第1815號判決意旨參照）。查本件原告主張被告冠穎國際
      企業股份有限公司邀同被告丁○、乙○○為連帶保證人向
      其借款，逾期未依約清償一節，業如前述，揆諸前揭說明
      ，原告依法自得向被告連帶請求積欠之借款、利息及違約
      金。
四、從而，原告依消費借貸及連帶保證之法律關係，請求被告連
    帶給付借款3,925,267元，及如主文第1項所示之利息與違約
    金，為有理由，應予准許。
五、據上論結，本件原告之訴為有理由，依民事訴訟法第85條第
    2項，判決如主文。
中    華    民    國    95    年    12    月    29    日
                        民事第一庭    法  官  陳金虎
以上為正本係照原本作成。
如對本判決上訴，須於判決送達後20日內向本院提出上訴狀（須
附繕本）。
中    華    民    國    95    年    12    月    29    日
                                      書記官  黃鋕偉


司法院資訊處製作；財團法人民間司法改革基金會備份。
